【裁判字號】    99,抗,263
【裁判日期】    990930
【裁判案由】    聲請撤銷緩刑
【裁判全文】
臺灣高等法院臺南分院刑事裁定           99年度抗字第263號
抗  告  人
即受 刑 人    甲○○
上列抗告人因聲請撤銷緩刑案件，不服臺灣嘉義地方法院中華民
國99年8月10日所為裁定（99年度撤緩字第53號），提起抗告，
本院裁定如下：
    主  文
抗告駁回。
    理  由
一、本件抗告意旨略以：抗告人即受刑人甲○○前因妨害兵役案
    件，經臺灣花蓮地方法院於98年6月6日以98年度簡字第54號
    判決判處有期徒刑3月，緩刑3年，於98年7月6日確定。但又
    因於緩刑期前另犯竊盜等案件，經臺灣士林地方法院於99年
    3月26日以99年度審易字第293號判決判處得易科罰金之有期
    徒刑4月、4月、3月、3月，應執行有期徒刑1年，於99年4月
    27日確定。檢察官雖聲請撤銷緩刑之宣告。惟受刑人妨害兵
    役案件並非故意犯案，且兩者犯罪類型不同，罪質互異，更
    依犯罪時間言，更難確認緩刑前所犯之竊盜案件會妨害前案
    妨害兵役案件之緩刑宣告預期效果。且受刑人甲○○對於所
    犯之竊盜案已知深深悔改，尚有悔過自新之意！若因前案之
    故而撤銷緩刑，實嫌過苛！再者受刑人甲○○所犯之案件並
    非罪大惡形及反社會之劣態程度，爰請求撤銷原裁定，更為
    適當的裁定等語。
二、按刑事之上訴或抗告救濟程序，以受裁判人因受不利益之裁
    判，為求自己利益起見請求救濟者，方得為之。而受裁判人
    上訴、抗告之利益或不利益，應就一般客觀情形觀之，並非
    以上訴人或抗告（再抗告）人之主觀利益為準。又抗告法院
    認為抗告不合法律上之程式或法律上不應准許，或其抗告權
    已經喪失者，應以裁定駁回之，刑事訴訟法第411條前段定
    有明文。
三、經查：抗告人即受刑人甲○○前因犯兵役案件，經臺灣花蓮
    地方法院於98年7月6日以98年度簡字第54號判處有期徒刑3
    月，緩刑3年，於98年6月8日判決確定，惟抗告人緩刑前之
    98年5月7日間，另犯竊盜等案件，經臺灣士林地方法院於99
    年3月26日以99年度審易字第293號判處得易科罰金之有期徒
    刑4月、4月、3月、3月，應執行有期徒刑1年，於99年4月27
    日判決確定；臺灣嘉義地方法院檢察署檢察官以抗告人於緩
    刑前因故意犯他罪，而在緩刑期內受「得易科罰金之有期徒
    刑」、拘役或罰金之宣告確定，有刑法第75條之1第1項第1
    款情形，足認原宣告之緩刑難收其預期效果，而有執行刑罰
    之必要，向原審聲請撤銷緩刑。經原審審理結果，以抗告人
    固有於緩刑前97年8、9月間某日，以及98年2月間某時、98
    年4月底至5月初之某時，故意對少年或兒童犯竊盜罪，而於
    緩刑期內受得易科罰金之有期徒刑之宣告確定之情，然聲請
    人並未提出其他積極證據，或具體說明抗告人有何情狀足認
    符合「原宣告之緩刑難收其預期效果，而有執行刑罰之必要
    」等實質要件，其聲請自難准許，因而以99年度撤緩字第53
    號裁定駁回檢察官之聲請，則此駁回裁定客觀上就抗告人而
    言並非不利益，抗告人就此有利裁定提起抗告，自為法律不
    應准許，應予駁回。
四、應依刑事訴訟法第411條前段，裁定如主文。
中    華    民    國    99    年    9     月    30    日
                  刑事第五庭    審判長法  官  楊明章
                                      法  官  黃國永
                                      法  官  趙文淵
以上正本證明與原本無異。
不得再抗告。
                                      書記官  呂宬樂
中    華    民    國    99    年    9     月    30    日

司法院資訊處製作；財團法人民間司法改革基金會備份。
